臺灣高等法院民事裁定　　　　　　　　　96年度抗字第1088號
抗　告　人　乙○○
　　　　　　甲○○
　　　　　　丙○○
上列抗告人因與相對人九龍聯合大廈管理委員會間聲請假扣押事
件，抗告人對於中華民國96年5月3日臺灣臺北地方法院96年度全
字第27號裁定提起抗告，本院裁定如下：
    主  文
抗告駁回。
抗告費用由抗告人負擔。
    理  由
一、抗告意旨略以：由本院96年度抗字第237號裁定可知債權人
    應先就假扣押之原因，盡其釋明之責，必待釋明仍有不足者
    ，始得以供擔保補釋明之欠缺，倘債權人未為任何釋明，縱
    其陳明願供擔保，仍不得認該擔保已補釋明之完全欠缺，其
    假扣押之聲請自不應准許。本件伊既未積欠相對人任何債務
    ，相對人就假扣押之原因，亦未為任何釋明，且未舉證證明
    伊有何浪費財產，增加負擔，或就其財產為不利益之處分，
    將成為無資力，或將移住遠方或逃匿之情形等，依法本不應
    准許，且相對人又僅繳交3分之1保證金即能扣押伊保證金3
    倍之財產，足證原裁定不僅不合理且違法，求予廢棄原裁定
    云云。
二、按債權人就金錢請求或得易為金錢請求之請求，欲保全強制
    執行者，得聲請假扣押。假扣押非有日後不能強制執行或甚
    難執行之虞者，不得為之。請求及假扣押之原因應釋明之。
    前項釋明如有不足，而債權人陳明願供擔保或法院認為適當
    者，法院得定相當之擔保，命供擔保後為假扣押，民事訴訟
    法第522條第1項、第523條第1項及第526條第1項、第2項定
    有明文。又假扣押為保全程序而非確定私權之訴訟程序，債
    權人本案債權是否確實存在，非保全程序所得審認之事項。
    查相對人主張抗告人積欠管理費之事實，業據提出異動索引
    、管理費計算明細表3份、建物登記謄本影本2份、存證信函
    影本、本院96年度抗字第237號裁定等件為證（見原審96年
    度北全字第12號卷第11至21頁），並為抗告人所不爭執，堪
    認抗告人就本件請求之原因即其對相對人之管理費債權已盡
    釋明之責。至抗告人抗辯伊並未積欠相對人任何債務云云，
    顯係對於本案債權是否確實存在為實體上之爭執，揆諸首揭
    說明，屬應待本案解決之問題，自非本件假扣押保全程序所
    得審究，相對人此之所辯，尚非可採。
三、次按證明與釋明在構成法院之心證上程度未盡相同，所謂證
    明者，係指當事人提出之證據方法，足使法院產生堅強之心
    證，可以完全確信其主張為真實而言，與釋明云者，為當事
    人提出之證據未能使法院達於確信之程度，僅在使法院得薄
    弱之心證，信其事實上之主張大概為如此者有間，二者非性
    質上之區別，乃分量上之不同（最高法院95年台抗字第386
    號判決意旨參照）。又所謂不能強制執行，如債務人浪費財
    產，增加負擔，或就其財產為不利益之處分，將成為無資力
    之情形等是；所謂恐難執行，如債務人將移住遠方或逃匿是
    也（最高法院19年抗字第232號判例意旨參照）。就本件假
    扣押之原因，相對人已釋明伊之前2次向原審申請假扣押均
    遭駁回，伊不服向本院提起抗告，惟於本院96年度抗字第23
    7號審理時，抗告人已進行脫產，且於脫產後還寄發存證信
    函，告知於96年2月間已將台北市○○○路○段5號10樓之4
    、之5不動產讓與訴外人濂昇科技事業股份有限公司（下稱
    濂昇公司），且經查濂昇公司之董事長為劉伯鑫（係抗告人
    乙○○之兄弟），而抗告人乙○○亦為該公司之監察人，並
    提出存證信函影本、公司資料查詢等為證（見原審96年度北
    全字第12號卷第22至24頁），相對人恐日後有不能強制執行
    或甚難執行之虞，並願供擔保以補足釋明等情，已使法院得
    薄弱之心證，信其事實上之主張大概為如此，且相對人之釋
    明雖有不足，惟其既陳明願供擔保，應認足補其釋明之不足
    ，揆諸首揭規定，法院得定相當之擔保，命供擔保後為假扣
    押。另抗告人辯稱相對人僅繳交3分之1保證金即能扣押伊保
    證金3倍之財產，足證原裁定不僅不合理且違法云云，惟法
    院就債務人因假扣押所受損害，命債權人預供擔保者，其金
    額之多寡應如何認為相當，原屬法院職權裁量之範圍，非當
    事人可任意指摘（最高法院48年台抗字第18號判例意旨參照
    ），是抗告人就原屬法院職權裁量範圍之原裁定所定擔保金
    指摘其不合理且違法云云，顯不足取。
四、綜上所述，抗告人所辯均不足採，原裁定准相對人假扣押之
    聲請，經核並無不合。抗告意旨仍執前詞，指摘原裁定不當
    ，求予廢棄，為無理由，應予駁回。
五、據上論結，本件抗告為無理由，爰裁定如主文。
中　　華　　民　　國　　96　　年　　7 　　月　　17　　日
                  民事第七庭
                        審判長法　官  鄭三源
　　　　　　　　　　　  　　　法　官　王聖惠
　　　　　　　　　　　  　　　法　官  周美月
正本係照原本作成。
本裁定除以適用法規顯有錯誤為理由，並經本院許可外，不得再
抗告。如提起再抗告，應於收受後10日內委任律師為代理人向本
院提出再抗告狀。並繳納再抗告費新台幣１千元。
中　　華　　民　　國　　96　　年　　7 　　月　　17　　日
　　　　　　　　　　　　　　　書記官  李華安
